臺灣臺中地方法院民事裁定         
                                   111年度司繼字第2841號
聲  請  人  仲信資融股份有限公司

法定代理人  陳瑞興  


受  選任人  張連峯地政士    

上列聲請人聲請為被繼承人劉曉螢選任遺產管理人事件，本院
裁定如下：
    主      文
選任張連峯地政士為被繼承人劉曉螢之遺產管理人。
准對被繼承人劉曉螢之大陸地區以外繼承人為承認繼承之公示催
告。
被繼承人劉曉螢之大陸地區以外繼承人，應自前項公示催告最後
揭示於法院公告處、資訊網路及其他適當處所之日起，壹年內承
認繼承，上述期限屆滿，無繼承人承認繼承時，被繼承人劉曉螢
之遺產，於清償債權並交付遺贈物後，如有賸餘即歸屬國庫。
聲請程序費用由被繼承人劉曉螢之遺產負擔。
    理      由
一、按繼承開始時，繼承人之有無不明，而無親屬會議或親屬會
    議未於一個月內選定遺產管理人者，利害關係人或檢察官得
    聲請法院選任遺產管理人，並由法院依公示催告程序，定六
    個月以上之期限，公告繼承人，命其於期限內承認繼承，民
    法第1177條、第1178條規定甚明。次按，先順序繼承人均拋
    棄其繼承時，由次順序之繼承人繼承。其次順序繼承人有無
    不明或第四順序之繼承人均拋棄其繼承權者，準用關於無人
    承認繼承之規定，民法第1176條第6項定有明文。
二、本件聲請意旨略以：被繼承人劉曉螢即劉淑惠（女、56年7
    月31日生、身分證統一編號：Z000000000號、生前最後住所
    ：臺中市○區○○○○街00○0號）於民國107年11月14日向聲請人
    借貸新臺幣109,452元，惟被繼承人於110年12月29日死亡，
    其第一、二、三順位繼承人均拋棄繼承，無第四順位繼承人
    ，是否仍有應繼承之人不明，而其親屬會議並未於一個月內
    選定遺產管理人，致聲請人對上開債權無法行使權利，為確
    保聲請人之權利，爰依民法第1178條第2項規定請求選任被
    繼承人之遺產管理人等語。
三、經查，聲請人上開主張之事實，業據其提出債權證明文件影
    本、被繼承人之除戶戶籍謄本及繼承系統表為證，復經本院
    依職權調取111年度司繼字第799號卷宗查核無訛，堪信為真
    實。從而，聲請人聲請選任被繼承人劉曉螢之遺產管理人，
    揆諸前揭規定，為有理由，應予准許。嗣經本院函詢社團法
    人台中市地政士公會，該公會來函推薦由張連峯地政士擔任
    本件遺產管理人，此有該公會函附卷可稽。茲審酌張連峯為
    執業地政士，具有專業知識及能力，且與被繼承人劉曉螢所
    遺遺產間無利害關係，若由其擔任本件之遺產管理人，應能
    秉持其專業倫理擔當此具公益性質之職務，並順利達成管理
    保存及清算遺產之任務。執此，本院認為由張連峯地政士擔
    任被繼承人劉曉螢之遺產管理人，應屬妥適，爰選任之。
四、依家事事件法第127條第4項規定，裁定如主文。
中　　華　　民　　國　　111 　年　　11　　月　　30　　日
                  家事法庭  司法事務官　張吉祥
以上正本係照原本作成。
如不服本件裁定，得於裁定書送達之翌日起10日內，以書狀敘述
理由，向本庭提起抗告，並應繳納抗告費新台幣1000元。  
中　　華　　民　　國　　111 　年　　11　　月　　30　　日
                                書記官　林雅慧